---
title: "Grupo de Usuarios de R en Uruguay"
author: "GURU::mvd<br /> <br /> <br />Primer Encuentro - Noviembre 2018"
output:
  xaringan::moon_reader:
    css: ["default-fonts", "default"]
    lib_dir: libs
    nature:
      highlightStyle: github
      highlightLines: true
      countIncrementalSlides: false
    class: middle  
---

```{r setup, include=FALSE}
options(htmltools.dir.version = FALSE)
knitr::opts_chunk$set(echo = TRUE, warning = FALSE, message = FALSE)
```

## @nachalca

- Ignacio Alvarez-Castro. Profesor Adjunto, IESTA-UdelaR
- Primeros pasos en `R`: como estudiante de Lic. Estadística (IESTA-UdelaR) ... cerca de 2003

--

## Qué cosas hago en R...

- Estadística Bayesiana (**STAN**, JAGS, INLA, NIMBLE)

*''The systematic application of probabilistic reasoning to all inferential problems, including inferring parameters of statistical models, is sometimes called a Bayesian approach''* 

**Machine Learning - A probabilistic perspective**, Kevin Murphy. 

---
## Qué hgo en R...

- Redescubrir funciones de `R-base`

```{r}
library(tidyverse)
library(stringr)

"http://www.impo.com.uy/convenios/1261-011.pdf" %>%
  as_data_frame() %>%
  mutate(aux=str_extract_all(value, pattern = '[[:digit:]]+') ) %>%
  mutate(doc=map(aux, paste0, collapse="-")) %>%
  unnest(doc) %>%
  mutate( destino  =  paste0(doc, '.pdf', sep = '') ) %>%
  pull( destino )
```

--

```{r}
"http://www.impo.com.uy/convenios/1261-011.pdf" %>%
  basename()
```

---

## Natalia da Silva, @pacocuak

- Profesora adjunta en el Instituto de Estadística (IESTA-UDELAR)

-  Lic. en Estadística y Lic. Economía: UDELAR

- Doctorado y Maestría en Estadística: Iowa State University, USA

- Investigación: aprendizaje automático, estadística computacional, visualización estadística y meta-análisis 

- Primeros pasos en `R`: como estudiante de Lic. Estadística (IESTA-UdelaR) ... cerca de 100 años atrás

- R-Ladies Ames, R-Ladies Montevideo y ahora GURU::mvd
---

##  <span style="color:#88398A"> Ejemplos de lo que hago en R! </span>

- **Paquetes:** https://cran.r-project.org/web/packages/PPforest/index.html

- **Reportes interactivos:** https://arxiv.org/pdf/1807.07207.pdf

- **Shiny apps:** https://ndasilva.shinyapps.io/shiny-pov/

- **Página personal:**  http://natydasilva.com

- **Slides:** https://natydasilva.github.io/taller_LatinR/#1

- **Curso en Lic. Estadística:** "Nuevas tecnologías para el análisis estadístico de datos"

---