---
title: "Grupo de Usuarios de R en Uruguay"
author: "Primer Encuentro - Noviembre 2018"
output:
  xaringan::moon_reader:
    css: ["default-fonts", "default"]
    lib_dir: libs
    nature:
      highlightStyle: github
      highlightLines: true
      countIncrementalSlides: false
    class: middle  
---

```{r setup, include=FALSE}
options(htmltools.dir.version = FALSE)
knitr::opts_chunk$set(echo = TRUE, warning = FALSE, message = FALSE)
```

## nachalca

- Ignacio Alvarez-Castro. Profesor Adjunto, IESTA-UdelaR
- Primeros pasos en `R`: como estudiante de Lic. Estadística (IESTA-UdelaR) ... cerca de 2005

--

## que cosas hago en R...

- Estadistica Bayesiana (**STAN**, JAGS, INLA, NIMBLE)

*''The systematic application of probabilistic reasoning to all inferential problems, including inferring parameters of statistical models, is sometimes called a Bayesian approach''* 

**Machine Learning - A probabilistic perspective**, Kevin Murphy. 

---
## que hgo en R...

- Redescubrir funciones de `R-base`

```{r}
library(tidyverse)
library(stringr)

"http://www.impo.com.uy/convenios/1261-011.pdf" %>%
  as_data_frame() %>%
  mutate(aux=str_extract_all(value, pattern = '[[:digit:]]+') ) %>%
  mutate(doc=map(aux, paste0, collapse="-")) %>%
  unnest(doc) %>%
  mutate( destino  =  paste0(doc, '.pdf', sep = '') ) %>%
  pull( destino )
```

--

```{r}
"http://www.impo.com.uy/convenios/1261-011.pdf" %>%
  basename()
```



